臺灣士林地方法院交通事件裁定　　　　93年度交聲字第1589號
原處分機關　臺北市交通事件裁決所
異　議　人　甲○○
即受處分人
輔　佐　人　田子春
上列異議人即受處分人因違反道路交通管理處罰條例案件，對於
臺北市交通事件裁決所93年10月8 日北市裁三字第裁22-A3L9126
78號裁決聲明異議（原舉發案號：臺北市政府警察局舉發違反道
路交通管理事件通知單掌電字第A3L912678 號），本院裁定如下
：
    主  文
異議駁回。
    理  由
一、異議人於民國93年9 月7 日就本件違規事件已先繳納罰鍰新
    台幣（下同）900 元，雖於同年10月20日始提出聲明異議狀
    於台北市交通事件裁決所，有異議人聲明異議狀1 份在卷足
    憑。然本件異議人於繳納罰鍰前之同年7 月27日、8 月10日
    2 次向原舉發機關提出申訴，此亦有臺北市政府警察局交通
    警察大隊93年8 月17日、93年9 月30日北市警交大三字第
    09364515400 號及第00000000000 號函影本二份在卷可查，
    異議人雖於繳納罰鍰20日後始提出本件聲明異議，惟其既已
    於繳納罰鍰前提出申訴，其申訴亦屬異議之一，故本件異議
    之提出仍屬合法，合先敘明。
二、按汽車停車時，在設有禁止停車標誌、標線之處所不得停車
    ，道路交通安全規則第112 條第1 項第4 款定有明文。又按
    禁止停車標線，用以指示禁止停車路段，以劃設於道路緣石
    正面及頂面為原則，無緣石之道路得標繪於路面上，距路面
    邊緣以30公分為度；本標線為黃實線，線寬除設於緣石正面
    者以緣石高度為準外，其餘皆為10公分；禁止停車標線禁止
    時間為每日上午7 時至晚間8 時，如有延長或縮短之必要時
    ，應以標誌及附牌標示之，道路交通標誌標線號誌設置規則
    第168 條第1 項、第2 項及第4 項均有規定。又汽車駕駛人
    停車時，在設有禁止停車標誌、標線之處所停車之情形者，
    處600 元以上1,200 元以下罰鍰，道路交通管理處罰條例第
    56條第1 項第4 款亦有處罰明文。
三、原處分意旨略以：本件異議人之車牌號碼EN─1637號自用小
    客車，於93年7 月24日上午11時7 分許，停放在臺北市○○
    區○○路11號前之設有禁止停車標線路段之道路上，因駕駛
    人離開駕駛座不在現場，而由臺北市政府警察局交通警察大
    隊員警以拍照之方式採證，並以異議人有「在設有禁止停車
    標線之處所停車」之違規，依道路交通管理處罰條例第56條
    第1 項第4 款之規定裁處罰鍰900 元整。
四、聲明異議意旨略以：開放部分黃線路段可供停車之公告就哪
    些路段係開放供停車並未明確告知，是異議人深信異議人所
    有之車牌號碼EN─1637號自小客車停放之地點係屬開放停車
    之黃線路段。又依原舉發單位之回函所附之假日黃線路段開
    放停車統計表亦載明該表僅供參考，實際仍以現場標誌牌所
    示範圍為準，然舉發地點並未設置禁止停車標誌，縱有設置
    禁止停車標誌，亦因該路段間所設置之號誌距離太遠，致異
    議人無從知悉，顯有違行政程序法第111 條第5 款、第7 款
    之規定，爰依法聲明異議云云。
五、經查：
（一）本件異議人對於前揭時、地，將車輛引擎熄火，離開駕駛
      座，未能保持立即行駛之狀態，且該車輛違規停放於前述
      劃有黃實線路段之道路等事實，並不否認，並有異議人提
      出之現場採證照片影本6 張及臺北市政府警察局掌電字第
      A3L912678 號舉發違反道路交通管理事件通知單影本一紙
      在卷可參；而該路段於93年7 月24日前就已劃設禁停黃線
      ，其禁停時段為7 時─23時，路邊所設之標誌牌面並無附
      註假日除外，故該黃線路段不開放假日停車等情，有臺北
      市交通管制工程處93年12月16日北市交工程字第09333833
      300 號函在卷足憑，足見異議人所有之前開車輛確係停放
      於前述設有禁止停車標線之處所無訛。
（二）另按劃有黃實線路段除有標誌及附牌說明開放停車者外，
      不分平日、假日，均不得停車，此參道路交通標誌標線號
      誌設置規則第168 條之規定甚明。禁止停車標誌，設於禁
      停路段，用以告示不得停放車輛。已設有禁止停車標線者
      ，得免設之。道路交通標誌標線號誌設置規則第78條第1
      項亦有明文。而已劃設禁止停車標線之路段究竟應否另設
      置禁止停車標誌，此乃道路交通主管機關就整體交通考量
      所規劃之設置，任何用路人在道路交通標誌、標線、號誌
      尚未變更前自應遵循，尚難僅因個人認知不同即謂可免除
      遵守交通標誌、標線、號誌之義務，否則，道路交通秩序
      將無以維繫。而本件異議人所停放車輛之路段乃係劃有黃
      實線之禁止停車路段，不論該路段是否另設有禁止停車之
      標誌，亦無礙該路段係禁止停車之事實。另該路段又非臺
      北市道路交通主管機關於假日可開放黃線停車之路段，此
      參臺北市交通工程管制工程處假日黃線路段開放停車一覽
      表及該處函覆本院之函文益明，是該路段確非開放假日可
      停車之路段，異議人所指實與行政程序法第111 條第5 款
      及第7 款無涉。從而，本件事證明確，異議人之違規行為
      堪以認定。綜上所述，異議人確有於前揭時間、地點在禁
      止停車標線路段停車之違規行為，原處分機關據以援引上
      開規定，裁處罰鍰900 元，並無不當，本件異議為無理由
      ，應予駁回。
據上論斷，應依道路交通案件處理辦法第19條，裁定如主文。
中　　華　　民　　國　　94　　年　　3　　月　　1  　　日
                  交通法庭法　官  莊明達
以上正本證明與原本無異。
如不服本裁定應於送達後5日內向本院提出抗告狀。
                          書記官  陳玉瓊
中　　華　　民　　國　　94　　年　　3 　　月　　3 　　日
